【裁判字號】    98,易,1167
【裁判日期】    980519
【裁判案由】    竊盜
【裁判全文】
臺灣臺中地方法院刑事判決             98年度易字第1167號
公  訴  人  臺灣臺中地方法院檢察署檢察官
被      告  甲○○
                    （現於臺灣嘉義監獄執行中）
上列被告因竊盜案件，經檢察官提起公訴（97年度偵字第9875號
），本院判決如下：
    主  文
甲○○攜帶兇器、毀壞安全設備、於夜間侵入住宅竊盜，累犯，
處有期徒刑玖月。
    犯  罪  事  實
一、甲○○於民國94年間因贓物及施用第一、二級毒品案件，經
    臺灣彰化地方法院以94年度易字第471 號及94年度訴字第43
    8 號分別判處有期徒刑3 月確定及應執行有期徒刑1 年2 月
    確定；復因竊盜案件經臺灣高等法院臺中分院及本院分別以
    94年度上易字第956 號及95年度易字第351 號判處有期徒刑
    1 年2 月及11月確定，嗣經減刑並定其應執行之刑為有期徒
    刑1 年7 月，甫於96年7 月16日執行完畢。詎仍不知悔改，
    竟基於意圖為自己不法所有之犯意，於97年12月19日凌晨4
    時51分許，攜帶客觀上對人之生命、身體構成威脅而具危險
    性之一字型起子，前往臺中縣沙鹿鎮晉江裡北勢東路438 號
    之丙○○住宅兼營業所，以該起子破壞上開住宅1 樓後方廁
    所之鐵窗，踰越該鐵窗及玻璃窗後進入該住宅內，竊取丙○
    ○所有之聯強電腦音效卡1 盒、視訊機1 台、液晶電視盒1
    個、黑山武林電源供應器1 個、摩天輪電源供應器1 個、網
    路卡1 個〈以上財物價值合計約新臺幣（下同）6,999 元〉
    及現金3 萬元等物，得手後，再由原廁所窗戶離去，並將現
    金與變賣所得價金花用殆盡，不能變賣者，則丟棄在甲○○
    住所大樓資源回收箱內。嗣於97年12月19日上午7 時許，丙
    ○○發現遭竊而報警處理，經警至現場鑑識採證後，在上開
    住宅內取得可疑指紋7 枚，經送請內政部警政署刑事警察局
    鑑驗比對結果，其中1 枚指紋與甲○○留存之指紋檔案相符
    ，始查悉上情。
二、案經丙○○訴由臺中縣警察局清水分局報請臺中地方法院檢
    察署檢察官偵查起訴。
    理  由
一、按被告以外之人於審判外之陳述，雖不符刑事訴訟法第159
    條之1 至第159 條之4 規定，而經當事人於審判程序同意作
    為證據，法院審酌該言詞陳述或書面陳述作成時之情況，認
    為適當者，亦得為證據；當事人、代理人或辯護人於法院調
    查證據時，知有該法第159 條第1 項不得為證據之情形，而
    未於言詞辯論終結前聲明異議者，視為有前項之同意，該法
    第159 條之5 已明揭其旨。本件所引證據，檢察官及被告均
    無異議作為證據，本院審酌其作成之情況，未見有何不適當
    之情形，是得為證據，合先敘明。
二、上揭犯罪事實，業據被告甲○○於本院審理中坦承不諱，核
    與證人即告訴人丙○○於警詢中證稱：竊嫌是攜帶一字型起
    子作案，是破壞廁所窗戶之白鐵管後入侵其住處兼營業所竊
    取現金等物，監視器畫面有側錄到竊嫌行竊過程等語（見警
    卷第5 至7 頁），大致相符，並有監視器側錄翻拍畫面5 張
    在卷可稽（見警卷第14頁），復且臺中縣警察局清水分局員
    警於告訴人住處所採集之指紋，經送鑑定結果與被告指紋相
    符乙情，有臺中縣警察局清水分局現場勘查報告書、現場採
    證照片12幀及內政部警察署刑事警察局98年1 月21日刑紋字
    第0980007848號鑑驗書1 紙附卷可參（見警卷第15至25頁）
    。是依上開卷附之各項文書、證物等補強證據，已足資擔保
    被告於本院審理中所為之上開任意性自白之真實性，堪信為
    真實。本件事證明確，被告犯行，堪予認定。
三、按刑法稱夜間者，係指日出前，日沒後（刑事訴訟法第100
    條之3 第3 項參照）。次按刑法第321 條第1 項第2 款之「
    門扇」專指門戶而言，而所謂「其他安全設備」，指門扇牆
    垣以外，依通常觀念足認防盜之一切設備而言，如門鎖、窗
    戶等，有最高法院45年臺上字第1443號、55年臺上字第547
    號判例意旨可資參照。準此，非屬分隔住宅或建築物內外之
    間之出入口大門，而依通常觀念足認防盜之一切設備，諸如
    電網、鐵窗、門鎖以及窗戶等，均屬「其他安全設備」。再
    刑法第321 條第1 項第3 款之攜帶兇器竊盜罪，係以行為人
    攜帶兇器為其加重要件，此所謂兇器，其種類並無限制，凡
    客觀上足對人之生命、身體、安全構成威脅，具有危險性即
    已足，並不以攜帶之初有行兇之意圖為必要（最高法院79年
    臺上字第5253號判例可資參照）。查本件被告持以破壞上址
    鐵窗之一字型起子，雖未扣案，然眾所皆知一字型起子係屬
    外觀質地堅硬之金屬製品，且被告持之足以破壞鐵窗，是該
    物品，顯然客觀上足對人之生命、身體、安全構成威脅，具
    有危險性，可供兇器使用，屬刑法第321 條第1 項第3 款所
    稱之兇器無誤。是被告於夜間攜帶兇器一字型起子，毀壞鐵
    窗，踰越鐵窗及玻璃窗後，侵入告訴人丙○○上址住處兼營
    業所竊取財物，核其所為係犯刑法第321 條第1 項第1 款、
    第2 款、第3 款之攜帶兇器、毀越安全設備、夜間侵入住宅
    竊盜罪。又被告有犯罪事實欄一所載之前科，甫於96年7 月
    16日執行完畢乙節，有臺灣高等法院被告前案紀錄表1 份在
    卷可按，其於有期徒刑執行完畢後，5 年以內故意再犯有期
    徒刑以上之罪，構成累犯，應依刑法第47條第1 項之規定加
    重其刑。爰審酌被告有多次竊盜前科，素行不佳，有前案紀
    錄表可憑，且其身心健全，不思循正當途徑賺取財物，為逞
    私慾，竟攜帶兇器並毀越安全設備於夜間侵入住宅竊取他人
    財物，惡性非輕，惟念其犯後坦承犯行，犯罪後態度尚佳，
    所竊得財物價值非鉅，且雖持客觀上可供兇器用之一字型起
    子行竊，然並未對於他人之安全造成實際傷害，及迄今未賠
    償告訴人所受損害等一切情狀，量處如主文之刑，以資儆懲
    。至於供犯罪所用之一字型起子並未扣案，顯已滅失，為免
    將來執行沒收之困難，爰不另為宣告沒收。
據上論斷，應依刑事訴訟法第284 條之1 、第299 條第1 項前段
，刑法第321 條第1 項第1 款、第2 款、第3 款、第47條第1 項
，判決如主文。
本案經檢察官乙○○到庭執行職務。
中    華    民    國    98    年    5    月    19    日
                  刑事第十四庭  法  官  廖純卿
上正本證明與原本無異。
如不服本判決，應於收受送達後10日內向本院提出上訴書狀（應
敘述具體理由並附繕本）。
上訴書狀如未敘述理由，應於上訴期間屆滿後20日內補提理由書
於本院。
                                書記官  童秉三
中    華    民    國    98    年    5     月    20    日
附錄本案論罪科刑法條
刑法第321條第1項
犯竊盜罪而有左列情形之一者，處6 月以上、5 年以下有期徒刑
：
一、於夜間侵入住宅或有人居住之建築物、船艦或隱匿其內而犯
之者。
二、毀越門扇、牆垣或其他安全設備而犯之者。
三、攜帶兇器而犯之者。
四、結夥三人以上而犯之者。
五、乘火災、水災或其他災害之際而犯之者。
六、在車站或埠頭而犯之者。
前項之未遂犯罰之。


司法院資訊處製作；財團法人民間司法改革基金會備份。
